【裁判字號】    89,交上易,228
【裁判日期】    890328
【裁判案由】    過失傷害
【裁判全文】
臺灣高等法院臺南分院刑事判決      八十九年度交上易字第二二八號  Ａ
      上  訴  人  臺灣嘉義地方法院檢察署檢察官
      上  訴  人
      即  被  告  甲  ○  ○
右上訴人因被告過失傷害案件，不服臺灣嘉義地方法院八十八年度交易字第二五九號
中華民國八十八年十二月八日第一審判決（起訴案號：臺灣嘉義地方法院檢察署八十
八年度偵字第五九六四、五九七八號），提起上訴，本院判決如左：
      主      文
上訴駁回。
      事      實
一、甲○○於民國（下同）八十八年五月二十四日上午九時五十八分許，駕駛車號Ｌ
    ＰＲ六六五八號輕型機車（原判決誤載「重」型機車，特此更正），沿嘉義市嘉
    雄陸橋由東向西方向行駛，本應注意車前狀況，隨時採取必要之安全措施，且當
    時又無不能注意之情形，其竟未注意車前狀況，致撞上當時在嘉雄陸橋上推行三
    輪車行走之乙○○，造成乙○○受有器質性腦症候群、左足裸骨折、左手臂挫傷
    之傷害。
二、案經乙○○訴由嘉義市警察局第一分局報告臺灣嘉義地方法院檢察署檢察官偵查
    起訴。
      理      由
一、訊據上訴人即被告甲○○於本院調查中矢口否認有上開過失犯行，並辯稱：伊正
    常行駛，係告訴人手牽三輪腳踏車，行走時不穩，未靠右行而偏向汽機車道，與
    伊機車相撞云云。經查右揭事實，業據告訴人乙○○指訴甚詳，復有道路交通事
    故調查表一份、車禍現場照片五張附於偵查卷可稽，而告訴人受有如上所述傷害
    之事實，亦有嘉義榮民醫院所出具之診斷證明書一份附卷可憑。按汽車行駛時，
    駕駛人應注意車前狀況，並隨時採取必要之安全措施，道路交通安全規則第九十
    四條第三項定有明文。被告騎乘機車行經於上開路時自應注意上述道路交通安全
    規則之規定，而依卷附道路交通事故調查報告表之記載：當時日間自然光線、路
    面無缺陷，無障礙、視距良好等情，並無使被告不能注意之情事，被告竟疏未注
    意，以致肇事，致告訴人受傷，被告顯有違上述道路交通安全規則之規定而有過
    失，又本件經送台灣省嘉雲區車輛行車事故鑑定委員會鑑定結果認：「一、甲○
    ○駕駛輕機車，未注意車前狀況，為肇事主因。二、乙○○手推三輪車，未靠路
    右行走，為肇事次因。」亦同此認定，此有台灣省嘉雲區車輛行車事故鑑定委員
    會嘉鑑字第八八九一一號函在卷可佐。而告訴人乙○○未靠路右行走，固亦為本
    件肇事之次因，然亦無解於被告之過失責任。又告訴人乙○○係因本件車禍受傷
    ，被告之過失行為與被害人所受之傷害間顯具有相當因果關係。故被告上開所辯
    ，顯係事後卸責之詞，無足採取。其事證明確，犯行堪以認定。
二、核被告所為係犯刑法第二百八十四條第一項前段之普通過失傷害罪。原審認被告
    之罪證明確，因予適用刑法第二百八十四條第一項前段、第四十一條、罰金罰鍰
    提高標準條例第一條前段、第二條等規定，並審酌被告之過失為主要肇事原因、
    而告訴人乙○○亦有次要肇事因素，及告訴人之受傷程度，另被告尚未與告訴人
    就民事部分達和解賠償被害人之損害等一切情狀，量處被告有期徒刑五月，並諭
    知易科罰金以三百元折算一日之標準。本院經核原判決認事用法及量刑，俱無不
    合。被告上訴意旨空言否認犯罪及檢察官依告訴人請求上訴指摘原判決量刑過輕
    而有不當之處，均為無理由，應予駁回。被告經合法傳喚，無正當理由不到庭，
    不待其陳述逕行判決。
據上論斷：應依刑事訴訟法第三百六十八條、第三百七十一條，判決如主文。
本案經檢察官蘇南桓到庭執行職務。
中    華    民    國      八十九      年      三      月      二十八    日
                                  臺灣高等法院臺南分院刑事第一庭
                                      審判長法官  鄭    文    肅
                                            法官  楊    明    章
                                            法官  王    浦    傑
右正本證明與原本無異。
不得上訴。
                                      法院書記官  張    清    良
中    華    民    國      八十九      年      三      月      三十一    日
附錄：本判決論罪科刑法條
刑法第二百八十四條第一項前段：因過失傷害人者，處六月以下有期徒刑、拘役或五
                              百元以下罰金。致重傷者，處一年以下有期徒刑、
                              拘役或五百元下罰金。


司法院資訊處製作；財團法人民間司法改革基金會備份。
